Jules Deschamps

Profil

Développeur Front-End Junior je suis également formé au développement sous NodeJs. Ayant majoritairement appris le code en autodidacte je suis issue d'une formation en biologie et je me suis réorienté il y a 1 an vers le développement web, une passion qui m'anime depuis plus de 8 ans. Après m'être essayé au back-end, mais également à Python c'est la partie Client qui m'a le plus animé et qui me motive le plus à acquérir chaque jour de nouvelle compétences et notions, tant sur la partie purement code que sur le Design et UX-Design.

Information personnelles

<u>Email</u>

jules.deschamps.dev@gmail.com

<u>Téléphone</u>

07 77 37 31 16

<u>Adresse</u>

178 allée du Practice

30900 Nîmes

<u>Site</u>

jules-deschamps.dev

GitHub

https://github.com/jules-deschamps-dev

Langues

Français, Anglais

SOFT SKILLS

Personnalité

Curieux, Autonome, Innovant, Impliqué, Coopératif

Valeurs

Créativité, Stimulation, Expertise, Plaisir, Honnêteté

HOBBIES

Trekking, Informatique, Social, Science

Formation

2022 – Openclassroom (Parcours Web Développeur)

2015 à 2020 – Université de Nimes (Licence Biologie – Environnement

2014 à 2015 – Université de Nîmes (Art Appliqué – Design)

2014 – Baccalauréat Général Economie et Social

Expérience professionnelle

2017 à 2022 – Deliveroo (Coursier) sept 2021 à mars 2022 – Decathlon (Conseiller – Vendeur)

